【裁判字號】    92,易,1029
【裁判日期】    920912
【裁判案由】    恐嚇取財等
【裁判全文】
臺灣臺南地方法院刑事判決                        九十二年度易字第一二九號
    公  訴  人  臺灣台南地方法院檢察署檢察官
    被      告  庚○○
                戊○○
右列被告因恐嚇取財等案件，經檢察官提起公訴 (九十二年度營偵字第七０二號)，
本院判決如左：
    主  文
庚○○、戊○○共同連續意圖為自己不法之所有，以恐嚇使人將本人之物交付，庚○○處有期徒刑貳年肆月，戊○○處有期徒刑貳年捌月。
扣案之第一商業銀行金融卡貳枚、鑰匙壹佰拾捌支均沒收。
    事  實
一、庚○○曾於民國八十五年間因犯竊盜、懲治盜匪條例、違反麻醉藥品管理條例罪
    ，經臺灣高等法院定其執行刑為有期徒刑八年十月，現尚在假釋中。戊○○曾有
    妨害家庭、違反麻醉藥品、竊盜、違反槍砲彈藥刀械管制條例等前科，其中所犯
    違反槍砲彈藥刀械管理條例罪，於九十一年間經臺灣嘉義地方法院判處有期徒刑
    三月確定，所犯違反槍砲彈藥刀械管理條例罪，於九十二年間亦經台灣嘉義地方
    法院判處有期徒刑三月，嗣該二罪經台灣嘉義地方法院以九十二年度聲字第五三
    九號定其執行刑為有期徒刑五月，於九十二年七月十六日執行完畢（不構成累犯
    ）。渠二人均仍不知悔改，復基於共同意圖為自己不法之所有而竊取他人財物，
    並將其中所竊得車輛，再向被害人恐嚇取財之概括犯意聯絡，計（一）於九十二
    年四月十九日晚上十一時三十分許，推由戊○○在台南縣後壁鄉新東村十鄰一一
    一之二號前，以鑰匙竊取乙○○所有之車牌號碼三Ｍ─三八四五號自小貨車，得
    手後再於九十二年四月二十日上午八時許，以電話向乙○○恐嚇勒索須付新臺幣
    （下同）二萬元方能贖車，並指示乙○○將二萬元匯入庚○○所有第一商業銀行
    00000000000號之帳戶內，嗣因上開自小貨車被警方尋獲，乙○○即
    未匯款，而未得逞。（二）於九十二年五月十三日某不詳時刻，渠二人侵入台南
    縣鹽水鎮岸內里鸛松腳十一之二號柯李梅芬住處（侵入住宅部份未據告訴），竊
    取柯李梅芬所有之鹽水鎮農會金融卡一枚、Ｋ金飾品一條、玉十字架一枚等物。
    （三）於九十二年五月十四日凌晨一時許，推由庚○○在台南縣後壁鄉平安村一
    鄰藥店口四之六號前，以鑰匙竊取己○○○所有之車號ＶＧ─九一三三號自小貨
    車，戊○○在旁把風，得手後於同日上午十一時許，再由庚○○以電話向己○○○恐嚇勒索須付三萬元方能贖回，致己○○○心生畏懼，經己○○○討價還價後
    ，以一萬五千元成交，己○○○即於同日以提款機轉帳方式，轉帳一萬五千元至
    庚○○所有上開第一商業銀行帳戶內，庚○○、戊○○取得款項後，始告知己○○○取車地點。（四）於九十二年五月十五日凌晨零時許，推由戊○○在嘉義縣
    水上鄉民生村二十九號前，以鑰匙竊取丙○○○所有之車號ＳＱ─六０四０號自
    小貨車（內有之人蔘中藥材一批，價值二十八萬元），得手後以電話向丙○○○
    恐嚇勒索須付三萬六千元方能贖回，因丙○○○拒絕付款而未遂。（五）於九十
    二年五月十五日晚上十一時二十五分許，推由戊○○在台南縣後壁鄉新東村十四
    鄰新港一四七之一八三號前，竊取甲○○所有之車號ＴＦ─五一八九號自小客車
    內所放置之眼鏡一付、印章二枚、現金三百三十一元（起訴書誤載為為三百三十
    一萬元）及行照、保險證各乙枚等物。（六）於九十二年五月十五日晚上十一時
    三十分許，由戊○○駕駛上開竊得之車號ＳＱ─六０四０號自小貨車搭載庚○○
    ，至台南縣後壁鄉新東村十四鄰一四七之一六三號前，由戊○○提供竊車鑰匙予
    庚○○，由庚○○下手竊取丁○○所有之車號ＢＺ─五０四０號自小貨車（車內
    有抽水馬達乙台），戊○○則在一旁把風，得手後，適有巡邏員警發現車號ＳＱ
    ─六０四０號自小貨車為失竊車輛，員警遂上前盤查，戊○○見狀心虛即駕車號
    ＳＱ─六０四０號自小貨車逃逸，因不慎致車輛衝入水溝無法動彈，戊○○旋即
    棄車逃離現場。嗣後庚○○駕駛剛竊得之車號ＢＺ─五０四０號自小貨車隨後查
    看而為警方當場查獲，並經警在上開車號ＳＱ─六０四０號自小貨車內，扣得庚○○所有供作案用之工具第一商業銀行金融卡二枚、鑰匙壹佰拾捌支等物，並另
    扣得甲○○所有之ＴＦ─五一八九號行車執照一枚、眼鏡一支、印章一枚及柯李
    梅芬所有之鹽水鎮農會金融卡一枚、Ｋ金飾品一條、玉十字架一枚暨及戊○○之
    身分證一枚、駕駛執照一枚等物。
二、案經乙○○、柯李梅芬、己○○○、丙○○○、甲○○訴由台南縣警察局白河分
    局報請台灣台南地方法院檢察署檢察官偵查起訴。
    理  由
一、訊據被告戊○○矢口否認右開犯行，辯稱：伊只是失竊皮包，不知道該皮包為何
    會跑到庚○○那裡云云。惟查右揭事實，業分據被告庚○○於警訊時及偵審中供
    承不諱，核與告訴人乙○○、柯李梅芬、己○○○、丙○○○、甲○○及被害人
    丁○○指訴情節均相符，復有台南縣後壁鄉農會自動櫃員機交易明細表一紙、「
    車輛竊盜、車牌失竊資料個別查詢報表─查詢車輛認可資料」一紙、贓物認領保
    管單二紙、領據一紙、照片八幀附卷及第一商業銀行金融卡二枚、鑰匙一百十八
    支及被告戊○○身分證一枚、駕駛執照一枚等物扣案可資佐證。參以被告戊○○
    於偵查中辯稱其身分證已於九十二年五月十三日遺失，伊已於九十二年五月十九
    日向戶政事務所申請補發云云。惟被告庚○○曾於九十二年五月十五日下午六時
    許，委託被告戊○○持其身分證至台南縣鹽水鎮○○路九十六號「金福來銀樓」
    向吳川銘典當金項鍊一條一情，業據被告庚○○供述明確，核與證人吳川銘於偵
    查中證述之情節相符，復有「黃金、金飾珠寶來源證明登記書」影本一紙附卷可
    稽，足認被告戊○○之身分證並未於九十二年五月十三日遺失，其所供心虛不實
    ，且其於九十二年五月十五日晚上十一時三十分許，駕駛竊得之車號ＳＱ─六０
    四０號在台南縣後壁鄉新東村十四鄰一四七之一六三號前，為巡邏員警發現上前
    盤查時，戊○○見狀心虛即駕車號ＳＱ─六０四０號自小貨車逃逸，因不慎致車
    輛衝入水溝無法動彈，戊○○旋即棄車逃離現場，此一事實，亦有警員許誌慶所
    製作之報告書乙紙附卷足憑，足見畏罪逃逸等情參互觀之，自足認被告庚○○之
    自白與事實相符，足以採信，罪證明確，被告二人犯行堪以認定，被告戊○○所
    辯無非事後畏罪卸責之詞，不足採信。
二、核被告庚○○、戊○○所為，均係犯刑法第三百二十條第一項之竊盜罪及同法第
    三百四十六條第一項之恐嚇取財既遂罪（恐嚇告訴人己○○○部分）、同條第三
    項第一項恐嚇取財未遂罪（恐嚇告訴人乙○○、丙○○○）。被告二人彼此間有
    犯意聯絡及行為分擔，均為共同正犯。渠二人先後多次竊盜、恐嚇取財既遂及未
    遂犯行，均各時間緊接，犯意概括，所犯構成要件相同，應各依連續犯之規定論
    以一竊盜罪、恐嚇取財既遂罪，並依法加重其刑。渠二人人犯竊盜罪與恐嚇取財
    既遂罪間，有目的手段之牽連關係，應依牽連犯規定，從一重依恐嚇取財罪處斷
    。爰審酌被告庚○○有竊盜、懲治盜匪條例、違反麻醉藥品管理條例前科，現尚
    在假釋中，被告戊○○曾有妨害家庭、違反麻醉藥品、竊盜、違反槍砲彈藥刀械
    管制條例等前科，二人均素行不佳，有台灣高等法院被告全國前案紀錄表附卷足
    憑，均年輕力壯，不思以正當途經取得財物，竟以竊盜被害人之車輛，向被害人
    恐嚇取財，惡性非輕，犯罪所生危害至重，被告庚○○犯後坦承犯行，態度良好
    ，被告戊○○犯後飾詞圖卸刑責，態度不佳等一切情狀，分別量處如主文所示之
    刑，以示懲儆。扣案之第一商業銀行金融卡貳枚、鑰匙壹佰拾捌支，為被告庚○○所有供本案竊盜犯罪所用之物，業據其於審理中供明在卷，應依法宣告沒收。
    。至扣案之其餘行動電話ＩＣ卡乙張（門號0000000000）、諾基亞行
    動電話乙支（序號000000000000000)、ＧＶＣ牌行動電話乙支
    （序號000000000000000）等物，或非被告所有，或雖係被告所
    有，惟被告否認係供犯罪所用之物，本院復查無其他積極證據，足以證明為供犯
    罪所用之物，爰不為沒收之諭知，並此敘明。
三、據上論斷，應依刑事訴訟法第二百九十九條第一項前段、刑法第二十八條、第五
    十六條、第三百二十條第一項、第三百四十六條第一項、第五十五條、第三十八
    條第一項第二款、罰金罰鍰提高標準條例第一條前段，判決如主文。
中      華      民      國      九十二      年      九    月    十二    日
                                  臺灣臺南地方法院刑事第一庭
                                    法  官   柯顯卿
右正本證明與原本無異。
如不服本判決，應於判決送達後十日內向本院提出上訴狀( 應附繕本 )。
                                    書記官   許悉愛
中      華      民      國      九十二      年      九    月    十五    日
附錄所犯法條：
刑法第三百二十條第一項
意圖為自己或第三人不法之所有，而竊取他人之動產者，為竊盜罪，處五年以下有期
徒刑、拘役或五百元以下罰金。
刑法第第三百四十六條第一項
意圖為自己或第三人不法之所有，以恐嚇使人將本人或第三人之物交付者，處六月以
上五年以下有期徒刑，得併科一千元以下罰金。


司法院資訊處製作；財團法人民間司法改革基金會備份。
